# 关于子公司收购母公司的处理

提问人：seanfan1989 时间：2015-07-29 19:48:30
目前的母公司A系境外公司，在球各个国家设有业务公司，其中中国设有全资子公司B；现在，公司想以B公司为主体，在中国境内主板上市，将原母公司业务装入B公司，即子公司B收购母公司A的股权达到控股，从而以B公司为主体登陆中国资本市场，请教该如何操作？对收购方式（股权收购、现金收购）有什么要求（因A公司为境外公司）？原母公司持有的子公司股权该如何处置？（是否作为库存股注销？）万分感谢！

回答人：chenyiwei
建议先由A将所持有的B的股权转让给境内实际控制人，A和B变为平级；然后B再向实际控制人收购A的股权（或实际控制人以A的股权对B增资）。这样对于原母公司持有原子公司股权无需注销。